【裁判字號】    89,易,4671
【裁判日期】    900402
【裁判案由】    竊盜
【裁判全文】
臺灣板橋地方法院刑事判決                      八十九年度易字第四六七一號
    公  訴  人  臺灣板橋地方法院檢察署檢察官
    被      告  甲○○
右列被告因竊盜案件，經檢察官提起公訴（八十九年度偵字第二○五四六、二○八○
八、二一一五二號）及移送併案審理（八十九年度偵字第二二○八七號、九十年度偵
字第三三三五、四一○八號，臺灣桃園地方法院檢察署八十九年度偵字第一九二八一
號），本院判決如左：
    主  文
甲○○共同連續帶兇器竊盜，處有期徒刑參年陸月。
如附表貳所示之物均沒收。
    事  實
一、甲○○自行或各別與某不詳姓名年籍成年男子，或與黃燕熙，或與其父乙○○（
    以上二人均係成年人，並由檢察官另案偵辦中），共同基於意圖為自己不法所有
    之概括犯意聯絡，自民國八十九年十月二十八日起至九十年二月十九日止，連續
    多次於如附表壹所示之時間、地點，以如附表壹所示之方法，或帶如附表貳所
    示客觀上足以構成人體生命、身體安全之為凶器之螺絲起子、扳手等物，竊取如
    附表壹所示庚○○、林峻頡、癸○○、蔡汶陸、丙○○、辛○○、丁○、戊○○
    、黃復興、方瑞凱、林志雄、蔡奇昇、陳世偉、高國斌、李仁傑、黃豐浪、己○○、鄭新淵等人如附表壹各該編號所列之財物。嗣於（一）八十九年十月三十日
    凌晨零時二十分許，在臺北縣中和市○○路○段一二○巷內，經警當場查獲，並
    扣得其所有供行竊所用之鑰匙、螺絲起子各一支（即附表貳編號一、二），而查
    知其附表壹編號一、二、三之竊盜犯行；（二）八十九年十一月三日晚上六時三
    十分許，經警在桃園縣龜山鄉樂善村腦寮四之七號查獲，並扣得其所有供行竊所
    用之鑰匙一支（即附表貳編號三），而查知其附表壹編號四之竊盜犯行；（三）
    八十九年十一月九日凌晨三時許，經警在臺北縣板橋市○○路○段三八巷一五六
    弄二一一號前查獲，並扣得其所有供行竊所用之鑰匙二支（即附表貳編號四），
    而查知其附表壹編號五、六之竊盜犯行；（四）八十九年十一月二十七日晚上八
    時三十分許，在臺北縣板橋市○○路○段三○九巷五九號前，為警當場查獲，並
    扣得其所有供行竊所用之鑰匙一支（即附表貳編號五），而查知其附表壹編號七
    、八之竊盜犯行；（五）八十九年十二月十五日下午六時三十分許，經警在桃園
    縣龜山鄉樂善村樟腦寮四之七號前查獲，並扣得其與黃燕熙所有供行竊所用之鑰
    匙三支、扳手九支（即附表貳編號號六、七），而查知其附表壹編號九至十六之
    竊盜犯行；（六）九十年一月三十一日上午十一時三十分許，在臺北縣新莊市○○○路一○三號前，經警查獲並扣得其所有供行竊所用之鑰匙一支（即附表貳編
    號八），而查知其附表壹編號十七之竊盜犯行；（七）於九十年二月十九日上午
    九時許，在臺北縣樹林市○○街一三三巷十二號公寓大樓之地下室經警查獲，而
    查知其附表壹編號十八之竊盜犯行。
二、案經臺北縣警察局中和分局暨新莊分局、板橋分局分別報請訴請臺灣板橋地方法
    院檢察署檢察官偵查起訴及移送併案審理。
    理  由
一、訊之被告甲○○對於如附表壹所載編號一至十七之竊盜犯行於警訊及偵審中均坦
    承不諱，核與被害人庚○○、林峻頡、癸○○、蔡汶陸、丙○○、辛○○、丁○
    、戊○○、黃復興、方瑞凱、林志雄、蔡奇昇、陳世偉、高國斌、李仁傑、黃豐
    浪、己○○於警訊時分別指訴彼等遭竊之情節相符，惟其則矢口否認有附表壹所
    示編號十八之竊盜犯行，辯稱：係綽號「阿成」之男子前往其家中，囑託其前往
    載運電焊機，其並未竊取云云。經查，被告前開如附表壹所示編號十八之竊盜犯
    行，業據被害人鄭新淵於警訊及偵查中均指訴甚詳，證人壬○○於偵查中及本院
    調查時並均到庭證述伊發現被告與其父乙○○搬運電焊機而質問其等二人時，被
    告之父表示係在路上經人攔下，並未收取款項即幫人搬運，被告則表示係經人以
    電話通知其等前去搬運，有收取新台幣一千元，而該時伊除被告與其父之外，並
    未在現場發現其他人等情明確，則查，被告於警訊時已自承確有與其父共同行竊
    上述電焊機之情不虛（見九十年度偵字第四一○八號偵查卷第四、五頁），而其
    於偵查中最初改稱係一名為鄭進成之人，在青山路上攔下其等前往搬運電焊機云
    云（見同上偵查卷第二二頁背面），復於偵查中改稱鄭進成係其父乙○○之友人
    ，彼與其父在家中洽談，是否有約定酬勞，其並不知情云云（見同上偵查卷第三
    六頁背面），於本院調查時又改稱係綽號「阿成」之男子前往其家中，囑託其前
    往載運，當時其父並不在場云云，前後顯有不一，已難採信，況其父乙○○於警
    訊時稱係「阿成」之人在路上將其等攔下，並由彼與被告洽談囑其等前往搬運電
    焊機云云，與被告前開各該所述之情節，亦不相符，益徵被告於偵審中所述，應
    係事後圖卸之詞，尚難採信，顯見其確有與其父乙○○共同為附表壹所示編號十
    八之竊盜犯行無訛。此外，復有贓物認領保管收據與車輛竊盜、車牌資料個別查
    詢報表－查詢車輛認可資料等件附於偵查卷可稽，並有被告所有供行竊所用如附
    表貳各該編號所列之鑰匙、螺絲起子、扳手等物扣案可證，本件事證已臻明確，
    被告如附表壹所載之各該竊盜犯行，均堪以認定。
二、被告意圖為自己不法之所有，於附表壹編號一、四、五、六、七、八、十七、十
    八所載之時地，徒手竊取他人財物之行為，核均係犯刑法第三百二十條第一項之
    普通竊盜罪；而扣案之螺絲起子、扳手等物，以之攻擊於人，於客觀上均足以對
    人之生命、身體安全構成威脅，是被告於如附表壹編號二、三、九、十、十一、
    十二、十三、十四、十五、十六所示之時地，或持螺絲起子或扳手等物行竊之行
    為，則均係犯同法第三百二十一條第一項第三款之攜帶兇器竊盜罪。被告與某不
    詳姓名年籍成年男子，或與成年人黃燕熙，或與其父乙○○，分就附表壹編號一
    與編號十二、十五、十六及編號十八之竊盜犯行，各有犯意聯絡及行為分擔，俱
    為共同正犯。被告先後共十八次犯行，時間緊接，所犯構成要件相同罪名，顯係
    基於概括之犯意反覆為之，應依連續犯之規定論以情節較重之攜帶兇器竊盜一罪
    ，並依法加重其刑。公訴意旨固未論列被告如附表壹編號七至十八所示之各該竊
    盜犯行，惟此等部分與前揭公訴人起訴其竊盜之部分，有連續犯之裁判上一罪關
    係，並均經公訴人移送併案審理，本院自得一併審理論究，合此敘明。爰審酌被
    告其前並無犯罪之紀錄，惟竟於短期間內，連續十八次行竊，與其犯罪之動機、
    目的、行竊之次數、手段、所生損害及犯罪後態度尚佳坦承部分犯行等一切情狀
    ，量處如主文所示之刑，以示懲儆，並冀自新。至查，本件被告雖連續十八次行
    竊，然有犯罪習慣與連續犯仍有不同，乃前者係指對於犯罪已為日常之惰性行為
    ，而所犯之罪名為何，則非所問；後者，則為基於一個概括之犯意，連續犯同一
    之罪名；且前者係一種犯罪之習性，後者係一種犯罪之態樣，故有犯罪習慣並非
    當然為連續犯，而連續犯亦不能當然認為有犯罪習慣而致然（最高法院七十年度
    台上字第七九三號判決、七十三年度台上字第九八一號判決、七十六年度台上字
    第六五八號判決），是查，本件被告其前並無任何前科紀錄，此有臺灣高等法院
    檢察署刑案紀錄簡覆表一份在卷足參，而依前開說明連續犯與有犯罪習慣不同，
    本院即難以被告有連續多次之竊盜行為，逕認其係有犯罪習慣，是尚無必要依竊
    盜犯贓物犯保安處分條例第三條第一項第一款規定，併予宣告於刑之執行前，令
    入勞動場所強制工作，附此敘明。
三、至如附表貳各該編號所示扣案之鑰匙、螺絲起子及扳手等物，均係被告與共同被
    告黃燕熙所有供其等行竊所用之物，此據其陳明在卷，爰依刑法第三十八條第一
    項第二款之規定宣告沒收，併此敘明。
據上論斷，應依刑事訴訟法第二百九十九條第一項前段，刑法第二十八條、第五十六
條、第三百二十一條第一項第三款、第三十八條第一項第二款，判決如主文。
本案經檢察官吳宗光到庭執行職務。
中       華     民     國     九十    年        四        月     二     日
                                    臺灣板橋地方法院刑事第一庭
                                        法  官  邱 靜 琪
【附表壹】：
┌─┬─────┬─────────────────────┬─────┐
│編│ 行為人   │ 時間、地點、行為方式、被害人、所得財物   │ 所犯法條 │
│號│          │（民國）                      （新台幣）  │ （刑法） │
├─┼─────┼─────────────────────┼─────┤
│一│ 甲○○、 │八十九年十月二十八日凌晨一時許，在臺北縣新│ §320 I  │
│  │ 不詳姓名 │莊市○○街六二號前，見被害人庚○○所有之Ｖ│          │
│  │ 年籍成年 │ＮＮ－二八五號牌輕型機車停放該處，即與不詳│          │
│  │ 男子     │姓名年籍之成年男子，共同持其所有自備之鑰匙│          │
│  │          │一支，以開啟該車電源之方式，徒手竊取之。  │          │
├─┼─────┼─────────────────────┼─────┤
│二│ 甲○○   │於八十九年十月三十日凌晨零時二十五分許，在│ §321 I│
│  │          │臺北縣中和市○○路○段一二○巷內，以持其所│          │
│  │          │有客觀上足以危害他人生命、身體安全為凶器之│          │
│  │          │螺絲起子一支，撬開被害人林峻頡所有ＧＥ－八│          │
│  │          │一一號牌大貨車車門之方式，竊取置放車內之無│          │
│  │          │線電天線一支。                            │          │
├─┼─────┼─────────────────────┼─────┤
│三│ 同  右   │於八十九年十月三十日凌晨零時二十五分許，在│ §321 I│
│  │          │臺北縣中和市○○路○段一二○巷內，於竊取前│          │
│  │          │開無線電天線後，隨即持上開其所有為凶器之螺│          │
│  │          │絲起子一把，以撬開被害人癸○○所有起重吊車│          │
│  │          │車門之方式，竊取置放車內之無線電對講機一組│          │
│  │          │及手錶一只。                              │          │
├─┼─────┼─────────────────────┼─────┤
│四│ 同  右   │於八十九年十一月一日凌晨四時許，在臺北縣新│ §320 I  │
│  │          │莊市○○路三○號前，見被害人蔡汶陸（登記為│          │
│  │          │利泉造機有限公司所有）之Ｔ二－四九三五號牌│          │
│  │          │自用小貨車停放該處，即持其所有自備之鑰匙一│          │
│  │          │支，以開啟該車電源之方式，徒手竊取之。    │          │
├─┼─────┼─────────────────────┼─────┤
│五│ 同  右   │於八十九年十一月八日凌晨三時許，在臺北縣板│ §320 I  │
│  │          │橋市○○街二三四號前，見被害人丙○○（登記│          │
│  │          │為東方快車實業有限公司所有）之Ｔ四－○六一│          │
│  │          │一號牌自用小貨車停放該處，即持其所有自備之│          │
│  │          │鑰匙一支，以開啟該車電源之方式，徒手竊取之│          │
│  │          │。（起訴書誤載為十一月「九」日，應予更正）│          │
├─┼─────┼─────────────────────┼─────┤
│六│ 同  右   │於八十九年十一月九日凌晨三時許，在臺北縣板│ §320 I  │
│  │          │橋市○○路○段三八巷一五六弄二一一號旁，見│          │
│  │          │被害人辛○○所有之白鐵四支置放該處，即徒手│          │
│  │          │竊取之。（起訴書誤載為十一月「八」日，應予│          │
│  │          │更正）                                    │          │
├─┼─────┼─────────────────────┼─────┤
│七│ 同  右   │於八十九年十一月四日凌晨三時許，在臺北縣板│ §320 I  │
│  ││橋市○○街一一七巷內，見被害人丁○所有未懸│          │
│  │          │掛車牌（車牌已註銷）之ＦＧ－五八五五號牌自│          │
│  │          │用小客車停放該處，即持其所有自備之鑰匙一支│          │
│  │          │，以開啟該車電源之方式，徒手竊取之。      │          │
├─┼─────┼─────────────────────┼─────┤
│八│ 同  右   │於八十九年十一月二十七日凌晨二時許，在桃園│ §320 I  │
│  │          │縣龜山鄉○○路七四號前，見被害人戊○○所有│          │
│  │          │之ＦＲＤ－九九二號牌重型機車停放該處，即持│          │
│  │          │其所有自備之鑰匙一支，以開啟該車電源之方式│          │
│  │          │，徒手竊取之，嗣將該車車牌卸下丟棄於臺北縣│          │
│  │          │板橋市光復橋下之大漢溪中。                │          │
├─┼─────┼─────────────────────┼─────┤
│九│ 同  右   │於八十九年十一月三十日凌晨某時，在臺北縣板│ §321 I│
│  │          │橋市○○街七一巷三三號前，見被害人黃復興所│          │
│  │          │有之ＢＱ－二六八○號牌自用小貨車停放該處，│          │
│  │          │即持其所有自備之鑰匙及客觀上足以危害他人生│          │
│  │          │命、身體安全為凶器之扳手等物，以開啟該車電│          │
│  │          │源之方式予以竊取之。                      │          │
├─┼─────┼─────────────────────┼─────┤
│十│ 同  右   │於八十九年十二月五日晚上八時許，在桃園縣龜│ §321 I│
│  │          │山鄉○○○路一○二號前，見被害人方瑞凱（登│          │
│  │          │記為豪工企業有限公司所有）之ＢＤ－八六七一│          │
│  │          │號牌自用小客車停放該處，即持其所有自備之鑰│          │
│  │          │匙及客觀上足以危害他人生命、身體安全為凶器│          │
│  │          │之扳手等物，以開啟該車電源之方式予以竊取之│          │
├─┼─────┼─────────────────────┼─────┤
│十│ 同  右   │於八十九年十二月九日上午七時許，在臺北縣泰│ §321 I│
│一│    │山鄉○○路與環河路口，見被害人林志雄所有之│          │
│  │          │ＩＱ－五五○五號牌自用小客車（其上並置放有│          │
│  │          │揚聲器一臺）停放該處，即持其所有自備之鑰匙│          │
│  │          │及客觀上足以危害他人生命、身體安全為凶器之│          │
│  │          │扳手等物，以開啟該車電源之方式予以竊取之。│          │
├─┼─────┼─────────────────────┼─────┤
│十│ 甲○○   │於八十九年十二月九日下午二時許，在桃園縣桃│ §321 I│
│二│ 黃燕熙   │園市○○街附近，見被害人蔡奇昇所有之Ｌ七－│          │
│  │          │八八九一號牌自用小客車停放該處，即與黃燕熙│          │
│  │          │共同持其等所有自備之鑰匙及客觀上足以危害他│          │
│  │          │人生命、身體安全為凶器之扳手等物，以開啟該│          │
│  │          │車電源之方式予以竊取之。                  │          │
├─┼─────┼─────────────────────┼─────┤
│十│ 甲○○   │於八十九年十二月十一日上午七時許，在臺北縣│ §321 I│
│三│          │五股鄉○○路○段與登林路口，見被害人陳志偉│          │
│  │          │所有之ＥＴ－○三五九號牌自用小客車停放該處│          │
│  │          │，即持其所有自備之鑰匙及客觀上足以危害他人│          │
│  │          │生命、身體安全為凶器之扳手等物，以開啟該車│          │
│  │          │電源之方式予以竊取之，嗣並將該車車牌卸下，│          │
│  │          │改懸掛其前所竊取之ＩＱ－五五○五號車牌。  │          │
├─┼─────┼─────────────────────┼─────┤
│十│ 同  右   │於八十九年十二月十三日下午二時許，在苗栗縣│ §321 I│
│四│          │通宵鎮○○路二一五之一一號前，見被害人高國│          │
│  │          │斌所有之ＢＲ－九五九一號牌自用小客車停放該│          │
│  │          │處，即持其所有自備之鑰匙及客觀上足以危害他│          │
│  │          │人生命、身體安全為凶器之扳手等物，以開啟該│          │
│  │          │車電源之方式予以竊取之。                  │          │
├─┼─────┼─────────────────────┼─────┤
│十│ 甲○○   │於八十九年十二月十四日上午七時許，在桃園縣│ §321 I│
│五│ 黃燕熙   │桃園市○○街，見被害人李仁傑所有原未懸掛車│          │
│  │          │牌之ＫＢ－一六一三號牌自用小客車停放該處，│          │
│  │          │即與黃燕熙共同持其等所有自備之鑰匙及客觀上│          │
│  │          │足以危害他人生命、身體安全為凶器之扳手等物│          │
│  │          │，以開啟該車電源之方式予以竊取之，嗣則改懸│          │
│  │          │掛其前所竊取之ＢＲ－九五九一號車牌。      │          │
├─┼─────┼─────────────────────┼─────┤
│十│ 甲○○   │於八十九年十二月十五日上午六時許，在臺北縣│ §321 I│
│六│ 黃燕熙   │林口鄉○○路六三號前，見被害人黃豐浪所有之│          │
│  │          │ＣＫ－六七四五號牌自用小客車（其上並置放有│          │
│  │          │高爾夫球桿十六支）停放該處，即與黃燕熙共同│          │
│  │          │持其等所有自備之鑰匙及客觀上足以危害他人生│          │
│  │          │命、身體安全為凶器之扳手等物，以開啟該車電│          │
│  │          │源之方式予以竊取之。                      │          │
├─┼─────┼─────────────────────┼─────┤
│十│ 甲○○   │於九十年一月二十九日晚上八時許，在臺北縣新│ §320 I  │
│七│          │莊市○○路「輔大保齡球館」旁巷內，見被害人│          │
│  │          │己○○所有之ＲＮＹ－二七○號牌輕型機車停放│          │
│  │          │該處，即持其所有自備之鑰匙一支，以開啟該車│          │
│  │          │電源之方式，徒手竊取之。                  │          │
├─┼─────┼─────────────────────┼─────┤
│十│ 甲○○   │於九十年二月十九日上午九時許，見臺北縣樹林│ §320 I  │
│八│ 乙○○   │市○○街一三三巷十二號公寓大樓之地下室鐵捲│          │
│  │          │門已損壞而未修復，即入內（侵入住宅部分未據│          │
│  │          │告訴）共同徒手竊取被害人鄭新淵所有之電焊機│          │
││          │四具，得手後，擬繼續搬運其他電焊機之際，適│          │
│  │          │經壬○○報警處理。                        │          │
│  │          │                                          │          │
└─┴─────┴─────────────────────┴─────┘
【附表貳】：
一、鑰匙一支
二、螺絲起子一支
三、鑰匙一支
四、鑰匙二支
五、鑰匙一支
六、鑰匙三支
七、扳手九支
八、鑰匙一支
右正本證明與原本無異。
如不服本判決，應於判決送達後十日內向本院提出上訴狀 (應附繕本) ，上訴於臺灣
高等法院。
                                          書記官    劉日賓
中        華        民        國      九十      年      四    月  四    日
附錄本案論罪法條全文
刑法第三百二十條
意圖為自己或第三人不法之所有，而竊取他人之動產者，為竊盜罪，處五年以下有期
徒刑、拘役或五百元以下罰金。
意圖為自己或第三人不法利益，而竊佔他人之不動產者，依前項之規定處斷。
前二項之未遂犯罰之。
刑法第三百二十一條
犯竊盜罪而有左列情形之一者，處六月以上五年以下有期徒刑：
一、於夜間侵入住宅或有人居住之建築物、船艦或隱匿其內而犯之者。
二、毀越門扇、牆垣或其他安全設備而犯之者。
三、攜帶兇器而犯之者。
四、結夥三人以上而犯之者。
五、乘火災、水災或其他災害之際而犯之者。
六、在車站或埠頭而犯之者。
前項之未遂犯罰之。


司法院資訊處製作；財團法人民間司法改革基金會備份。
